臺灣士林地方法院民事裁定              100年度聲字第357號
聲  請  人  黃景福
            黃宗德
相  對  人  永柏企業股份有限公司
兼法定代理  鄭中平
人
相  對  人  臺北市稅捐稽徵處大同分處
相  對  人  萬泰商業銀行股份有限公司
法定代理人  胡建助
相  對  人  日盛國際商業銀行股份有限公司
法定代理人  陳國和
相  對  人  花旗（台灣）商業銀行股份有限公司
法定代理人  利明
相  對  人  安泰商業銀行股份有限公司
法定代理人  林堉璘
相  對  人  澤普世一資產管理股份有限公司
法定代理人  史蒂文芬柏
相  對  人  林俊旭
相  對  人  聯邦商業銀行股份有限公司
法定代理人  潘隆政
相  對  人  彰化商業銀行股份有限公司
法定代理人  李庸三
相  對  人  中華開發工業銀行股份有限公司
法定代理人  劉紹樑
相  對  人  智曜建設開發股份有限公司
法定代理人  俞肇銘
相  對  人  台灣金聯資產管理股份有限公司
法定代理人  陳松柱
上列當事人間聲請停止執行事件，本院裁定如下：
    主  文
聲請人供擔保新臺幣貳拾萬元後，本院96年度執助字第3289號執
行事件如附件所示標別5 中建號1729號建物（台北市○○區○○
街一段98號頂樓增建部分）之強制執行程序，於本院100 年度訴
字第1391號第三人異議之訴事件判決確定、和解或撤回起訴前應
暫予停止。
    理  由
一、按有回復原狀之聲請，或提起再審或異議之訴，或對於和解
    為繼續審判之請求，或提起宣告調解無效之訴、撤銷調解之
    訴，或對於許可強制執行之裁定提起抗告時，法院因必要情
    形，或依聲請定相當並確實之擔保，得為停止強制執行之裁
    定，強制執行法第18條第2項定有明文。
二、本件聲請人以其向本院提起100 年度訴字第1391號第三人異
    議之訴為理由，聲請裁定停止本院96年度執助字第3289號執
    行事件第5 標中第1729建號建物拍賣程序之強制執行。
三、本院調取該執行及民事卷宗審究後，認為聲請人之聲請為有
    理由，應予准許。又法院依強制執行法第18條第2 項定擔保
    金額而准許停止強制執行之裁定者，該項擔保係備供債權人
    因停止執行所受損害之賠償，其數額應依標的物停止執行後
    ，債權人未能即時受償或利用該標的物所受之損害額，或其
    因另供擔保強制執行所受之損害額定之，非以標的物之價值
    或其債權額為依據（最高法院86年度台抗字第442 號裁判參
    照）。本院審酌系爭執行標的之價值經委託不動產估價師鑑
    定結果，其價值為新臺幣（下同）61萬5,224 元，有不動產
    鑑定報告書影本可稽。是相對人於停止執行期間內所可能受
    到之損害，應為其聲請執行所可能獲償之部分債權額延後受
    償即於停止執行期間內按法定利率週年5 ％計算之利息；併
    參酌聲請人所提起上開民事訴訟之案情繁簡程度，認該案得
    以終結之審判期間約需5 年，以及相對人受償之風險等一切
    情狀，茲定聲請人應供擔保金額為20萬元。
四、依強制執行法第18條第2項裁定如主文。
中    華    民    國   100    年    12    月    7     日
                  民事第一庭  法  官  陳燁真
以上正本證明與原本無異。
如對本裁定抗告，應於裁定送達後10日內向本院提出抗告狀，並
繳納抗告費新臺幣1,000 元。
中    華    民    國   100    年    12    月    7     日
                              書記官  謝達人